臺灣桃園地方法院民事簡易判決
110年度壢簡字第1642號
原      告  陳奕臣  
訴訟代理人  吳怡德律師
被      告  吳程豪  
            鄭芷伊  
上列當事人間損害賠償事件，本院於民國111年3月22日言詞辯論
終結，判決如下：
    主    文
原告之訴及假執行之聲請均駁回。
訴訟費用由原告負擔。
    事實及理由
一、原告主張：原告與被告乙○○婚後育有二子，原告於民國109
    年12月間開始覺得被告乙○○行跡不明，與原告間之言談、互
    動態度不似先前大方，被告乙○○總是晚歸，對於二子也較無
    耐心，直至110年5月間，原告瞥見被告乙○○手機訊息內容，
    伊向異性友人表示我好想你等語，原告心覺有異；嗣於110
    年6月間原告使用座車、調整車內行車紀錄器時，愕然發現
    被告乙○○與同公司同事即被告甲○○過從甚密，被告乙○○每日
    駕車上班，總係先與被告甲○○會合，二人於車上聊天互動宛
    如熱戀情侶打情罵俏，又被告乙○○獨自駕車返家，亦係全程
    與被告甲○○通電話不停歇，諸如被告乙○○向被告甲○○表示：
    「跟奕臣沒感情，好像你出現後，跟你比較合」、「你的行
    為舉止是我想要的那種」、「我做甚麼感動到你，為什麼會
    喜歡我」、「語庭（即被告甲○○女友）不會一直問喔」、「
    奕臣回來我們就不能聊天」、「我婆婆都沒懷疑過」、「自
    從與你在一起後我就沒回家吃飯了等語」，應足見被告甲○○
    明知原告為被告乙○○配偶，卻藉以同公司同事之便，以跑業
    務機會屢屢獨處，被告二人互動方式與頻率以非正常男女社
    交關係，原告見上述不堪對話內容，曾向被告乙○○確認上情
    ，並告知訴外人即被告甲○○母親范詠喬，范詠喬承諾將約束
    被告甲○○不再與被告乙○○聯絡，要求原告勿再透露其他消息
    予訴外人即被告甲○○女友葉語庭，原告另尋訴外人即被告乙
    ○○母親林淑萍協助，林淑萍則稱乙○○僅係感情出軌等語。原
    告包辦家事與案子大部分教養責任，被告乙○○則反利用職務
    空閒時間與被告甲○○發展私情，被告甲○○明知原告為被告乙
    ○○之配偶，其亦有論及婚嫁之女友，卻不分晝夜與被告乙○○
    聯繫、頻頻對話曖昧，甚至清晨購買早餐至被告乙○○住所共
    餐，二人互動方式完全係熱戀中情侶，無視原告與二子，嚴
    重破壞原告婚姻和諧及完整，為此，爰依民法第184條第1項
    、第185條、第195條第1項前段、第3項規定提起本件訴訟等
    語。並聲明：（一）被告應連帶給付原告500,000元，及自
    起訴狀繕本送達被告翌日起至清償日止，按年息5％計算之利
    息。（二）願供擔保，請宣告准予假執行。
二、被告則以：
（一）被告甲○○：其平日係自行開車前往公司上班，偶爾數次
　　　因拜訪共同客戶，方於到達公司後由被告乙○○開車載其一
      同前往客戶處，無原告所稱每日接送上班或於車上有打情
      罵俏等情事，原告應就其主張負舉證責任。此外，被告二
      人僅為同事暨聊得來的朋友，被告甲○○自深亦有交往對象
      ，被告間並無任何逾越普通朋友之交往關係，原告所指被
      告乙○○上述對話內容，僅為片段對話內容，無法認定被告
      乙○○當下陳述意思為何，原告亦有曲解被告乙○○陳述內容
      之可能。再者，朋友間偶有玩笑之內容，上開對話內容亦
      未談及性行為或具體交往外出約會內容，自不得逕以該對
      話遽認被告間有非正常男女之社交關係。就原告以其與范
      詠喬、林淑萍之通訊軟體LINE對話訊息內容，未有被告二
      人在交往之內容，林淑萍亦於訊息中向原告表明沒有看到
      什麼不堪的證據、原告心中的那些事真的是無憑無據等語
      ，況被告二人之母親非當事人本人，未必知悉事情全貌，
      當時所發之內容，亦可解釋為安撫原告情緒所寫與事實未
      必相符等語，資以抗辯。並聲明：1.如主文第1項所示。2
      .如受不利之判決，願供擔保請求免為假執行。
（二）被告乙○○：原告提出之行車紀錄器內容只是一般聊天內容
      ，不能代表什麼，原告所提被告母親對話內容，是母親個
      人立場，不代表其立場等語，資以抗辯。並聲明：如主文
      第1項所示。
三、原告主張其與被告乙○○為配偶，現婚姻關係仍存續中等情，
    有戶籍資料1份附卷可參（見本院個資卷、第44至50頁），
    且為被告所不爭執，堪信為真實。
四、原告復主張被告二人有逾越正常男女分際之不當交往行為，
    侵害其基於配偶關係之身分法益等情，為被告否認，並以前
    揭情詞置辯，是本件應審究厥為：(一)被告有無原告主張侵
    害原告基於配偶關係身分法益之侵權行為？(二)被告是否應
    負侵權行為損害賠償責任？若是，應給付損害賠償數額為若
    干？茲析述如下：
(一)被告有無原告主張侵害原告基於配偶關係身分法益之侵權行
    為？
　1.按當事人主張有利於己之事實者，就其事實有舉證之責任，
    民事訴訟法第277 條前段定有明文。主張侵權行為損害賠償
    請求權之人，對於侵權行為之成立要件應負舉證責任；若原
    告先不能舉證以證實自己主張之事實為真實，則被告就其抗
    辯事實即令不能舉證，或所舉證據尚有疵累，亦應駁回原告
    之請求（最高法院17年上字第917 號判例參照）。原告主張
    被告間有侵害其配偶權之行為，為被告所否認，依上開說明
    ，自應由原告就被告有不法侵害其配偶權且情節重大之行為
    乙節，負舉證責任。
　2.經查，本院勘驗原告所提出110年7月6日行車紀錄器錄影檔
    ，其中編號【0000-0000】檔案所錄得被告2人的談話內容及
    聊天語氣，均未有明顯曖昧或逾越社交分際之情形；又編號
    【0000-0000】檔案僅錄到被告乙○○邊開車邊講電話之聲音
    ，並無對話脈絡及回應可確認其與通話對象是否有一定程度
    之親密關係。
  3.復參原告所提出其分別與范詠喬、林淑萍之訊息對話截圖，
    其中為原告陳述其認為自己婚姻已經破碎，范詠喬、林淑萍
    則分別回應「已叫甲○○不要跟你老婆(即被告乙○○)聯絡」、
    「你心中的那些事真的是無憑無據」、「我只能說感情出軌
    身體沒有出軌」等語，然原告與訴外人的聊天內容僅為雙方
    對被告2人舉止之主觀意見，並無法直接佐證被告2人有逾越
    友誼交往之行為，是原告以此謂被告有侵害原告配偶權之行
    為，亦屬無據。
(二)綜上，原告所舉證據皆無法證明被告有侵害其基於配偶關係
    所享有之身分法益且情節重大之情事，其依侵權行為之法律
    關係請求被告連帶賠償損害，並無理由；本件其餘爭點亦無
    庸再予審酌，附此說明。至原告敗訴部分，其假執行之聲請
    即因訴之駁回而失所依據，併予駁回之。
五、本件事證已臻明確，兩造其餘攻擊防禦方法及所提證據，核
    與判決結果不生影響，爰不逐一論述，併此敘明。
六、訴訟費用負擔之依據：民事訴訟法第78條。
中　　華　　民　　國　　111 　年　　4 　　月　　28　　日
                  中壢簡易庭      法  官  張得莉
以上為正本係照原本作成。
如不服本判決，應於送達後20日內，向本院提出上訴狀並表明上
訴理由，如於本判決宣示後送達前提起上訴者，應於判決送達後
20日內補提上訴理由書（須附繕本）。
如委任律師提起上訴者，應一併繳納上訴審裁判費。
中　　華　　民　　國　　111 　年　　4 　　月　　28　　日
                                  書記官  鄭涵勻